【裁判字號】    95,重訴,30
【裁判日期】    950619
【裁判案由】    損害賠償
【裁判全文】
臺灣桃園地方法院民事判決              95年度重訴字第30號
原      告  乙○○
            丙○○
            甲○○
共      同
訴訟代理人  林振堆律師
被      告  丁○○
訴訟代理人  陳欣佑律師
複  代理人  洪士淵律師
上列原告就本院94年度交易字第231 號刑事案件，提起附帶民事
訴訟請求損害賠償事件（94年度交重附民字第16號），經刑事庭
裁定移送前來，於民國95年6 月5 日言詞辯論終結，本院判決如
下：
    主  文
被告應給付原告乙○○新台幣壹佰萬柒仟元，及自民國九十四年
七月十四日起至清償日止，按週年利率百分之五計算之利息。
被告應給付原告甲○○新台幣柒拾萬陸仟肆佰拾貳元，及自
民國九十四年七月十四日日起至清償日止，按週年利率百分之五
計算之利息。
被告應給付原告丙○○新台幣肆拾萬元，及自民國九十四年七月
十四日日起至清償日止，按週年利率百分之五計算之利息。
原告其餘之訴均駁回。
訴訟費用由被告負擔百分之十八，由原告乙○○負擔百分之三十
九，原告甲○○負擔百分之二十九；餘由原告丙○○負擔。
本判決第一項、第二項、第三項於原告乙○○、甲○○、丙○○
各以新台幣拾萬伍仟元、貳拾肆萬伍仟元、壹拾萬仟元
供擔保後，得假執行。被告如各以第一項、第二項、第三項所命
給付原告之金額供擔保後，得免為假執行。
原告其餘假執行之聲請均駁回。
    事  實
甲、原告方面：
一、聲明：
  (一)被告應給付原告乙○○新台幣（下同）1,820,000 元。
  (二)被告應給付原告丙○○1,000,000元。
  (三)被告應給付原告甲○○2,159,611元。
  (四)被告應給付原告7,128,745元。
  (五)訴訟費用由被告負擔。
  (六)願供擔保，請准宣告假執行。
二、陳述：
  (一)被告丁○○於民國（下同）94年3 月14日中午12時15分許，
    駕駛車牌號碼AD-6899 號自用小客車（下稱系爭車輛），行
    經桃園縣大溪鎮○○路○ 段與石園路口（下稱系爭時地），
    原應注意車前狀況及兩車併行之間隔，並隨時採取必要之安
    全措施，而依當時情形又無不能注意之情事，竟疏於注意車
    前狀況，竟撞擊前方由古月娥騎乘之車牌號碼PL3-991 號重
    型機車，致古月娥摔落倒地，因而受有顱內出血、頭胸部外
    傷之傷害（下稱系爭傷害），經送醫急救，仍於途中死亡。
    其刑事案件業經本院94年度交易字第231 號、台灣高等法院
    94年度交上易字第263 號判決（下稱刑事一、二審判決）依
    過失致死罪，處以有期徒刑8 月確定在案。
  (二)按汽車行駛時，駕駛人應注意車前狀況及兩車併行之間隔，
    並隨時採取必要之安全措施，道路交通安全規則第94條第3
    項定有明文，被告駕車自應注意，而依當時情形又無不能注
    意之情事，被告駕駛系爭車輛應注意能注意竟疏未注意上開
    規定致發生車禍，其有過失甚為顯然，是本件被告之過失駕
    車肇事行為，與被害人古月娥之死亡結果間，自具有相當因
    果關係，被告自應負民法侵權行為責任。原告爰依民法侵權
    行為法律關係，請求被告賠償之項目、金額如下：
    1.被害人之殯葬費計820,000 元，均由原告乙○○支付，其
      得請求被告賠償該筆喪葬費。
    2.古月娥為原告乙○○、丙○○之母，甲○○之妻，為全家
      維持家計之支柱，於44年11月6 日出生，距其本件車禍喪
      命之時（94年3 月14日)， 僅得年49歲3 月8 天即被撞死
      ，且其原在事故發生地前不遠之桃園育樂事業股份有限公
      司（下稱桃園育樂公司）之桃園高爾夫俱樂部工作，依勞
      工保險條例相關規定其尚可工作至65歲，尚有15年9 月可
      上班工作，依台閩地區平均餘命，92年度女性平均壽命為
      79.1歲，則其尚有29年8 月可以存活，茲其死於非命，原
      告3 人內心哀痛之至，為此，原告請求被告應賠償每人各
      1,000,000 元，合計3,000,000 元之慰撫金。
    3.原告甲○○目前無工作謀生能力，並因喪妻之痛，致攝護
      腺腫大，膀胱結石於醫院醫療。原告甲○○為維持生活，
      平日均賴被害人工作扶養。而夫妻互負扶養權利，被害人
      尚有29年8 月可以存活，而原告甲○○依台閩地區平均壽
      命，男性為73.4歲，故其於被害人死亡時，年僅56歲1月
      ，則其尚有17年3 月可存活，依國民每年所得稅免稅額
      74,000元計算，按霍夫曼式計算扣除各期前中間利息，被
      告應賠償之扶養費累計為1,159,616 元。
    4.又被害人原在桃園育樂公司服務，每年稅後仍有357,036
      元之收入。依台閩地區資料國民平均壽命女性為79.1歲，
      於其65歲退休後，尚有15年9 月之工作收入。茲因被告之
      不法侵害致被害人無上開收入，則依霍夫曼式計算，被告
      應賠償原告7,128,745 元。
三、證據：提出起桃園地檢署起訴書（94年度偵字第7899號，下
    稱起訴書）、殯葬費證明及估價單、平均壽命表、所得稅扣
    繳憑單及服務證明書、93年度財產及所得資料清單、切結書
    、匯款磁片清單等影本各1 件為證。
乙、被告方面：
一、聲明：
  (一)原告之訴及假執行之聲請均駁回。
  (二)如受不利之判決，願供擔保，請准免為假執行。
二、陳述：
  (一)系爭事故發生當日，被告依速限行駛，被害人古月娥行駛於
    被告右側前方欲左轉至大溪上班地點，然被害人未打左轉燈
    號，亦未遵守交通規則轉彎車應禮讓直行車先行，逕自左轉
    而與被告發生擦撞，則被告就系爭事故是否過失、過失比例
    不明，仍應由桃園縣區車輛肇事鑑定委員會為調查審認，退
    步言之，被告就系爭事故縱有過失，惟被害人未注意來車狀
    況逕行左轉，可知其就損害發生或擴大與有過失。
  (二)原告起訴請求殯葬費用高達820,000 元，惟未檢附相關單據
    以實其說，且逾一般殯葬收費標準。再原告甲○○本得受其
    二名兒子與被害人扶養，是原告甲○○部分之扶養費應減縮
    為三分之一，方為合法。又原告請求勞動能力減少7,128,
    745 元部分顯無依據，就此請求為無理由。至於原告請求慰
    撫金部分計3,000,000 元縱有理由，亦屬過高，因被告本身
    已無資力，復罹患重病，為此，懇請酌減原告請求數額。另
    原告已領取保險給付之特別補償基金1,500,000 元，此部分
    之金額應予扣除。
三、證據：提出被告診斷證明、被告擔任五隆電工機械有限公司
    （下稱五隆公司）負責人積欠稅款、勞保及健保費等資料影
    本各1 份為證。
丙、本院依職權調取系爭刑事一、二審判決、函請中央健康保險
    局、勞工保險局（下稱健保局、勞保局）、財政部臺灣省北
    區國稅局大溪稽徵所及桃園縣分局（下稱大溪稽徵所、桃園
    縣分局）檢送兩造之健保、勞保資料、92、93年度財產總歸
    戶及所得資料清單供參；並通知第一產物保險股份有限公司
    桃園分公司（下稱第一保險公司）派員到庭說明。
    理  由
一、原告起訴主張：被告丁○○於上開時、地，駕駛系爭車輛，
    原應注意車前狀況及兩車併行之間隔，並隨時採取必要之安
    全措施，而依當時情形又無不能注意之情事，竟疏於注意車
    前狀況，不慎撞擊古月娥，致伊摔落倒地，因而受有系爭傷
    害，經送醫急救，仍於送醫途中死亡，其過失致死案件，業
    經刑事二審判決處以有期徒刑8 月確定在案。原告3 人為古
    月娥之配偶、兒子，原告乙○○為之支出殯葬費820,000 元
    ；因古月娥為原告甲○○之扶養義務人，甲○○請求被告賠
    償扶養費1,159,611 元；且原告請求被告賠償每人各1,000,
    000 元之精神慰撫金。再古月娥之工作收入減少7,128,745
    元，此部分應由被告賠償予原告，爰依民法侵權行為之法律
    關係，訴請判決如聲明所示。
二、被告則以：系爭事故發生當日，被告依速限行駛，被害人行
    駛於被告右側前方欲左轉至大溪上班地點，然被害人未打左
    轉燈號，亦未遵守交通規則轉彎車應禮讓直行車先行，逕自
    左轉而與被告發生擦撞，被告就系爭事故是否有過失、過失
    比例不明，應由鑑定單位再為調查。被告就系爭事故縱有過
    失，亦係由被害人所引起。原告請求殯葬費用並未詳實舉證
    ，顯逾一般收費標準；再原告甲○○請求扶養費部分應減縮
    為三分之一。又原告請求古月娥勞動能力減少部分，顯無依
    據，就此請求為無理由。又原告請求之慰撫金部分實屬過高
    。至原告已領取保險公司所給付之特別補償基金1,50萬元，
    此部分金額應予扣除等語，資為抗辯。
三、兩造不爭執事項：
  (一)被告於上開時、地，駕駛系爭車輛，不慎撞擊古月娥機車後
    側，致古月娥摔落倒地受有系爭傷害，於送醫途中死亡。
  (二)被告因系爭事故之刑事過失致死案件，業經系爭一、二審刑
    事判決處以有期徒刑8 月確定。
  (三)原告3 人已領取財團法人汽車交通事故特別補償基金所發之
    保險金，每人各得30萬元。
  (四)對於本院依職權調取系爭刑事一、二審判決書、函請健保局
    、勞保局提供兩造92、93年度財產總歸戶、所得資料清單之
    真正；原告提出之桃園地檢署起訴書、所得扣繳憑單及服務
    證明書、93年度所得資料及財產查詢清單、切結書、匯款磁
    片清單（均影本）之形式上真正。
四、原告主張：被告駕駛系爭車輛，於系爭時地，疏未注意該車
    前方人車動態，而撞及古月娥，致古月娥當場受到重傷，於
    送醫途中死亡，訴請被告賠償原告因此支出之醫療費、扶養
    費、慰撫金及減少收入之損失；被告則以上開情詞置辯。是
    本件兩造主要爭點厥為：(一)被告就系爭事故有無過失；(二)原
    告請求數額是否正當；(三)被害人是否與有過失，及(四)原告已
    領交通事故保險特別補償基金150 萬元應否扣除等節。茲分
    述判斷如下：
  (一)就被告有無過失方面：
    按法院為判決時，應斟酌全辯論意旨及調查證據之結果，依
    自由心證判斷事實之真偽。但別有規定者，不在此限，民事
    訴訴法第222條第1項定有明文。再刑事訴訟判決所認定之事
    實，固非當然有拘束民事訴訟判決之效力，但民事法院調查
    刑事訴訟原有之證據，而斟酌其結果以判斷事實之真偽，並
    於判決內記明其得心證之理由，即非法所不許（最高法院49
    年台上字第929號判例意旨參照）。經查：
    1.原告主張：被告於系爭時、地，駕駛系爭車輛，疏未意前
      方人車動態，撞擊前方由古月娥騎乘之機車，致古月娥摔
      落倒地，因而受有系爭傷害，於送醫途中死亡之事實，為
      被告所不爭執，且被告所為經桃園地檢署偵查起訴後，經
      本院94年度交易字第231 號、台灣高等法院94年度交上易
      字第263 號等刑事一、二審判決，被告犯過失致人於死罪
      ，處以有期徒刑八月確定在案。
    2.按汽車行駛時，駕駛人應注意車前狀況，隨時採取必要之
      安全措施，道路交通安全規則第94條第3 項定有明文。被
      告考領駕駛執照應對上開規定知之甚詳，被告駕駛系爭車
      輛自應遵守上開規定，並應負有上開注意義務，而參之肇
      事當時天候晴、日間自然光線、乾燥柏油路面、路面無缺
      陷及障礙物，視距良好，並無不能注意之情事，對於車前
      各人、車之動態尚能確切掌握等情況，有刑事一、二審判
      決書在卷足按，被告並無不能注意之情事，竟疏未注意，
      駕駛系爭車輛在上述路段違反上開規則，因而肇事致被害
      人古月娥受有系爭傷害而死亡，被告顯有過失，且其過失
      駕駛行為與被害人死亡之結果間，具有相當因果關係。則
      原告就此主張之事實，堪信為真。
  (二)就原告請求數額是否實在、合理方面：
    按因故意或過失，不法侵害他人之權利者，負損害賠償責任
    ；汽車等非依軌道行駛之動力車輛，在使用中加損害於他人
    者，駕駛人應賠償因此所生之損害；不法侵害他人致死者，
    對於支出醫療及增加生活上需要之費用或殯葬費之人，亦應
    負損害賠償責任；被害人對於第三人負有法定扶養義務者，
    加害人對於該第三人亦應負損害賠償責任；不法侵害他人致
    死者，被害人之父、母、子、女及配偶，雖非財產上之損害
    ，亦得請求賠償相當之金額，民法第184 條第1 項前段、第
    191 條之2 前段、第192 條第1 項、第2 項、第194 條分別
    定有明文。本件被告因其過失而生系爭車禍，即因其行為不
    法致古月娥死亡之事實，有如上述，且其間有相當因果關係
    ，揆諸上揭規定，原告主張被告就其過失不法侵害古月娥之
    生命權，應負侵權行為之損害賠償責任，要屬有據。從而，
    被告對於原告乙○○因而支出殯葬費用等財產上損害，應負
    損害賠償責任。再原告甲○○、乙○○、丙○○分別為死者
    古月娥之夫、子，業據原告提出戶籍謄本為證，被告亦不爭
    執，則原告請求受古月娥扶養之費用、精神上損害賠償，亦
    屬有據。茲就分項審酌如下：
    1.殯葬費部分：原告乙○○主張其為安葬被害人古月娥支出
      殯葬費用共82萬元一節，據其提出殯葬費證明及估價單等
      為證。被告雖否認上開文書之真正，然未據被告提出何以
      殯葬費顯屬過高之證據，而殯葬費既因各地風俗習慣不同
      ，在必要範圍內，實宜酌情提高賠償金額，而被害人死狀
      極為悽慘，足認已令原告極度悲哀，原告身為人子遵循民
      間禮俗進行儀式，期盼死者往生後能安祥和樂，自堪採信
      。被告空言否認，即無可取。再民眾辦理喪事禮俗之費用
      ，依其經濟狀況、信仰及地方禮俗而異，並無一定之標準
      。所謂必要之費用更有界定其項目及計算方法之困難等，
      固未能提出一客觀之喪葬費用標準，惟仍以依各人經濟狀
      況、信仰及地方禮俗而為一般禮俗所必要之費用為限。本
      件喪禮費用諸如設小靈堂、引魂、擇日、棺木、骨罐刻字
      、遺像、壽衣、頭腳枕、蓋墊被、女兒被、肉物、洗身化
      妝、大小殮、入殮庫錢、緞帶花式場、鮮花、外布棚、冷
      （藏）凍費、點火檢骨、棺檡、靈厝、骨罐、扶斗等，為
      一般喪事禮儀及我國社會傳統信仰所必要，均屬必要費用
      ，應予准許。又靈車、花車、奉飯、三牲四果、三寶箱、
      紙錢、佛道士功德、功德用品、禮簿文具類、排樓，亦為
      習俗所必要，應為必要費用，亦應准許。另接屍工資、抬
      棺、送骨灰車、孝服出租等費用，均為必要費用，亦應予
      准許。其餘所列項目如孝女電子琴10,000元、大鼓陣20,
      000 元、毛巾5,000 元、長毛巾3,000 元、辦桌140,000
      元、清潔茶水服務費3,000 元、交通車12,000元、佈置會
      場20,000元，核屬酬酢之用，均非屬必要費用，共計213,
      000 元，則不應准許。綜上，原告乙○○請求被告給付其
      支出喪葬費用共607,000 元（820,000 －213,000 ＝
      607,000） ，即屬有據。逾此數額之請求，則非有據。
    2.扶養費部分：按直系血親相互間，以及夫妻間，互負扶養
      之義務，民法第1114條第1 款、第1116條之1 分別定有明
      文。再民法第1117條第1 項規定，受扶養權利者，以不能
      維持生活而無謀生能力者為限。而同條第2 項僅規定「前
      項無謀生能力之限制，於直系血親尊親屬不適用之」，並
      非規定前項之限制，於直系血親尊親屬不適用之。是直系
      血親尊親屬，如能以自己財產維持生活者，自無受扶養之
      權利；即直系血親尊親屬受扶養之權利，仍應受「不能維
      持生活」之限制；而此所稱「不能維持生活」，係指無財
      產足以維持生活而言（最高法院78年度台上字第1580號、
      81 年 度台上字第1504號判決，62年度第2 次民庭總會決
      議(四)參照）。(1)本件原告甲○○為38年1 月19日日生，依
      勞基法第54條第1 項第1 款規定之勞工強制退休年齡60歲
      ，計算其所得請求法定扶養之期間，核屬合理，故應認原
      告係自其滿60歲退休年齡後，始不能維持生活而有受扶養
      之必要，對照內政部93年度臺灣地區簡易生命表（男性）
      計算平均餘命，原告甲○○於60歲時，尚有餘命約19.07
      年，基此，其受扶養之請求年限，應以其餘命即19.07 年
      計算，且原告係請求被告一次給付，則上述期間之中間利
      息應予扣除。(2)再原告甲○○主張應以綜合所得稅扶養親
      屬寬減額74,000元為其每年之受扶養費用，本院認屬合理
      。又原告甲○○之扶養義務人除死者古月娥外，尚有其子
      原告乙○○、丙○○2 人，乙○○2 人相互應與古月娥平
      均負擔對原告甲○○之扶養義務，每人各為3 分之1 ，依
      此按霍夫曼式計算法扣除中間利息後，原告甲○○於受扶
      養年限內之扶養金額為336,432 元（按年別5%複式霍夫曼
      計算法，第一年不扣除中間利息，計算式：〔74,000×
      13.00000000 （受扶養19年之霍夫曼係數）＋74,000×
      0.07×（14.00000000 －00.00000000） 〕÷3 〈受扶養
      人數〉＝336,432 （元以下4 捨5 入），逾此範圍之請求
      ，即無理由，不應准許。
    3.慰撫金部分：按慰撫金之賠償，得斟酌雙方身分、資力、
      經濟狀況與加害程度各為如何，以及其他各種情形，核定
      相當之數額（最高法院51年度台上字第223 號判例參照）
      。本件原告甲○○、乙○○、丙○○分別為古月娥之夫、
      子，因本件事故已不能再與古月娥共享親情及天倫之樂，
      精神上自感痛苦，是原告請求被告賠償其精神慰撫金，自
      屬有據。再原告乙○○為高職畢業，現在工作每月約3 萬
      元，92、93年度之薪資各有所得42萬、52萬餘元、有房屋
      1 筆、汽車1 部；原告丙○○現在服役中，之前每月收入
      約2 萬2 千元，92、93年度薪資各有所得23萬、32萬餘元
      、有房屋1 筆、土地2 筆；原告甲○○小學畢業，事故前
      因病沒有工作，93年度無所得資料，名下有土地3 筆、房
      屋1 筆；而被告為小學肄業，自87年起其勞保月投保薪資
      為4 萬2 千元，92年度有租賃所得計27,000元、92、93年
      度其投資五隆公司營利所得26萬、28萬餘元，名下有房屋
      1 筆、土地1 筆、投資五隆公司金額1 千2 百餘萬元等情
      ，有兩造勞、健保資料、大溪稽徵所、桃園縣分局提供兩
      造之財產歸屬資料清單及92、93年度所得資料清單、財產
      歸戶資料清各3 件、各1 件在卷可稽，兩造亦互不爭執，
      審酌兩造之身分、地位、經濟狀況、被告過失程度、原告
      親人永隔，哀痛逾恆，所受精神上痛苦程度等一切情狀，
      認原告得請求之精神慰藉金核減為各70萬元，方屬適當，
      逾此數額之請求，尚嫌過高，為無理由。
    4.喪失勞動能力之損失部分：原告雖主張古月娥原在桃園育
      樂公司服務，每年約有35萬餘元之收入，依台閩地區資料
      國民平均壽命女性79.1歲，尚有29年8 月可以存活，並於
      65歲退休尚有15年9 月之工作收入，因被告之不法侵害致
      被害人收入減少，請求被告應賠償原告7,128,745 元云云
      。惟按不法侵害他人之身體或健康者，對於被害人因此喪
      失或減少勞動能力或增加生活上之需要時，應負損害賠償
      責任，民法第193 條第1 項定有明文。而此規定所指之被
      害人係指受侵害之直接被害人，並非其家屬或繼承人。本
      件原告既非系爭車禍之直接被害人，自無喪失勞動能力之
      損失可言，是原告依上開規定向被告請求古月娥喪失勞動
      能力之損失云云，於法顯有誤解，要無可採。
    5.綜上，原告乙○○得請求之喪葬費607,000 元、慰撫金70
      萬元，合計1,307,000 元（607,000 ＋700,000 ＝1,307,
      000 ）；原告甲○○得請求之扶養費336,432 元、慰撫金
      70萬元，合計1,036,432 （336,000 ＋700,000 ＝1,036,
      000） ；原告丙○○得請求之慰撫金為70萬元。
  (三)就被害人是否與有過失方面：按當事人主張有利於己之事實
    者，就其事實有舉證之責任。但法律別有規定，或依其情形
    顯失公平者，不在此限，民事訴訟法第277 條定有明文。本
    件被告雖辯稱：車禍係被害人古月娥騎乘機車疏未注意車後
    狀況，貿然左轉致擦撞系爭車輛所致，被害人應與有過失等
    語。惟系爭事故係因被告於系爭地點駕車於被害人之後方，
    理應注意道路交通安全規則第94條第3 項規定，且依當時路
    況，並無不能注意之情形，竟疏未注意，致肇事致人於死，
    被告顯有過失責任。再被告於刑事案件審理時，對於系爭事
    故發生為其完全過失一節，並無爭執，有刑事判決書附卷佐
    參，本院認被告過失之事證已明，尚無另付鑑定之必要，況
    被告所辯被害人古月娥與有過失乙節，均未舉出任何具體證
    據證明，空言所辯，尚無可取，即不足採。
五、就原告已領保險特別補償基金150萬元應否扣除方面：
  (一)按「汽車交通事故發生時，受害人或其繼承人因肇事汽車非
    被保險汽車之情形，未能依本法規定向保險人請求給付保險
    金者，得在相當於本法規定之保險金額範圍內，向特別補償
    基金請求補償」、「特別補償基金依第40條規定所為之補償
    ，視為損害賠償義務人損害賠償金額之一部分；損害賠償義
    務人受賠償請求時，得扣除之。特別補償基金於給付補償金
    額後，得代位行使請求權人對於損害賠償義務人之請求權。
    但其所得請求之數額，以補償金額為限。」、「請求權人自
    損害賠償義務人獲有賠償者，特別補償基金於補償時，應扣
    除之」，修正後強制汽車責任保險法第40條第1 項第2 款、
    第42條第1 項、第2 項及第43條第2 項前段分別定有明文。
    再肇事汽車非被保險汽車，特別補償基金依本法第39條第2
    項規定，向加害人或汽車所有人求償時，應依該非被保險汽
    車之肇事責任比例計算求償額，同法施行細則第9 條亦有明
    定。因此加害人或汽車所有人依上開保險法第39條第2 項所
    負之責任，仍為侵權行為之損害賠償責任，並非獨立之無過
    失責任，須加害人或汽車所有人對事故之發生，有故意或過
    失需負損害賠償責任時，特別補償基金方得向加害人或汽車
    所有人求償，且其求償範圍不得逾越加害人或汽車所有人所
    應負擔之損害賠償金額，故其本質上仍為行使保險代位權之
    性質，乃係基於受害人或其繼承人損害賠償請求權之法定移
    轉，並非獨立之求償權，特別補償基金僅於加害人或汽車所
    有人依民法或其特別法應就受害人或其繼承人負損害賠償之
    義務時，始得對加害人或汽車所有人代位求償。是依前揭說
    明，倘侵權行為之被害人或繼承人一旦領取特別補償基金，
    則被害人再向加害人請求損害賠償時，自應扣除已領取之特
    別補償基金。
  (二)本件原告3 人自承上開車禍事故後，與古新春、古張三妹共
    5 人，已經由第一保險公司代辦領取上開保險特別補償基金
    每人各得300,000 元，有切結書、匯款磁片清單各1 件為憑
    ，並有第一保險公司之承辦人員陳鏡威到庭證述明確，且原
    告等人於該切結書內簽具「並承諾於補償金額範圍內，不再
    向損害賠償義務人請求損害賠償」等語無訛，則依上開說明
    ，原告就其所領之金額，於請求被告賠償時，自應予扣除，
    是原告得請求被告賠償之金額，應各再扣除300,000 元，基
    此，原告乙○○得請求賠償之金額為1,007,000 元（1,307,
    000 －300,000 ＝1,007,000） ；丙○○得請求賠償之金額
    為400,000 元（700,000 －300,000 ＝400,000） ；甲○○
    得請求賠償之金額為736,432 元（1,036,432 －300,000 ＝
    736,432） ，及各自附帶民事訴訟起訴狀繕本送達之翌日即
    94年7 月14日起至清償日止，按週年利率百分之5 計算之遲
    延利息，均有理由，應予准許；逾此範圍之請求，則屬無據
    ，應予駁回。至古新春、古張三妹所領補償基金各30萬元，
    無法自原告請求之金額中扣除，被告就此所辯，即無可採。
六、兩造分別陳明願供擔保聲請宣告假執行、或免為假執行，經
    核與法尚無不符，爰分別酌定相當之擔保金額併准許之。至
    原告請求敗訴部分，其假執行之聲請即失所附麗，併應駁回
    。
七、本件事證已臻明確，兩造其餘主張陳述與攻擊防禦方法及立
    證，核與判決結果不生影響，爰不逐一論述，附此敘明。
八、據上論結，本件原告之訴，為一部有理由，一部無理由，依
    民事訴訟法第79條、第85條第1 項但書、第390 條第2 項、
    第392 條第2 項，判決如主文。
中    華    民    國    95    年    6     月    19    日
                  民事第二庭    法  官  李昆南
以上正本係照原本作成
如對本判決上訴，須於判決送達後20日內向本院提出上訴狀
中    華    民    國    95    年    6     月    19    日
                                書記官  黃進傑


司法院資訊處製作；財團法人民間司法改革基金會備份。
